# 请教陈版，关于境外经营净投资的外币货币性项目的汇兑损益

提问人：qqhu210210 时间：2021-01-17 13:51:00
根据准则，企业编制合并财务报表涉及境外经营的，如有实质上构成对境外经营净投资的外币货币性项目，因汇率变动而产生的汇兑差额， 应列入所有者权益“外币报表折算差额”项目；处置境外经营时， 计入处置当期损益。
背景：我公司在报表层面，有对子公司的往来款， 2020 年之前，期末在其他应收、应收等科目核算。每年也进行汇兑评估。但是由于疫情等原因，我公司认为无法收回，应当放至长期应收款核算，而且认为是权益性的资产，符合境外经营净投资的定义。请问是否可以本年不进行外汇评估？直接在合并报表层面外币报表折算差核算本部分汇率变动。
谢谢陈版主！

回答人：chenyiwei
仅仅因为“认为无法收回”不是将其作为“对境外经营子公司的净投资”的恰当理由。
另外，即使满足作为对境外经营的净投资的条件，期末也仍需进行汇兑损益评估和减值测试，在个别报表层面，汇兑损益调整金额仍然列入当期损益，只有在合并报表层面才列入其他综合收益。